臺灣臺南地方法院刑事判決
110年度侵訴字第3號
公  訴  人  臺灣臺南地方檢察署檢察官
被      告  郭棋翔


選任辯護人  莊美貴律師
            王國忠律師
上列被告因妨害性自主等案件，經檢察官提起公訴（109年度偵
字第3332號），本院判決如下：
    主  文
乙○○犯強制性交罪，處有期徒刑參年。又犯散布猥褻影像罪，處
有期徒刑伍月，如易科罰金，以新臺幣壹仟元折算壹日。又犯恐
嚇危害安全罪，處有期徒刑肆月，如易科罰金，以新臺幣壹仟元
折算壹日。就得易科罰金之有期徒刑部分，應執行有期徒刑柒月
，如易科罰金，以新臺幣壹仟元折算壹日。
扣案之華為牌手機1支（含門號0000000000SIM卡1張）沒收。
    事  實
一、乙○○與代號AC000A109021（民國88年9月生，年籍詳卷，下
    稱A女）前為男女朋友。詎乙○○因不滿A女欲與其分手，竟分
    別為下列行為：
(一)乙○○與A女於108年12月30日11時許，在乙○○位於臺南市○○區
    ○○路00巷000號之住處洽談分手事宜，於過程中產生爭執。
    乙○○於同日14時許，竟基於強制性交之犯意，以手壓制A女
    ，不顧A女掙扎反抗，以其所有之華為牌手機1支（門號0000
    000000號）拍攝A女裸照約5張（妨害秘密部分未據告訴），
    再強行以陰莖插入A女陰道之方式，對A女強制性交1次得逞
    。
(二)後因A女仍執意分手，不願與乙○○復合，乙○○心有不甘，竟
    基於散布猥褻影像及公然侮辱之犯意，於109年1月8日14時5
    0分許，在臺南市○○區○○路00巷000號住處，使用前揭華為牌
    手機設備連線上網，將其上開所拍攝A女之裸照5張之電子訊
    號張貼在Dcard網站上，且標註A女之社群軟體instagram帳
    號，並在文章上張貼「骨子是個賤貨、嘴裡充滿謊言、欺騙
    」等文字，供上網登入該網頁之不特定人觀覽，足以貶損A
    女之人格。
(三)乙○○另於109年1月間，因A女不願與其復合，再基於恐嚇危
    害安全之犯意，以前揭手機傳送如附表一所示之訊息恫嚇A
    女，致A女心生畏懼，致生危害於生命、身體安全。嗣因A女
    不堪其擾報警，經警於109年2月4日11時40分許，持本院核
    發之搜索票，至乙○○上開住處執行搜索，當場扣得華為牌手
    機1支（含SIM卡1張、門號0000000000），始悉上情。
二、案經A女訴由臺南市政府警察局永康分局報告臺灣臺南地方
    檢察署檢察官偵查起訴。
    理  由
一、程序方面
(一)按行政機關、司法機關及軍法機關所製作必須公示之文書，
    不得揭露性侵害犯罪被害人之姓名、出生年月日、住居所及
    其他足資識別被害人身分之資訊，性侵害犯罪防治法第12條
    第2項定有明文。所謂其他足資識別被害人身分之資訊，依
    同法施行細則第6條規定，包括被害人照片或影像、聲音、
    住址、親屬姓名或其關係、就讀學校與班級或工作場所等個
    人基本資料。本案性侵害犯罪之被害人為A女，為免揭露足
    資識別A女身分之資訊，爰依上開規定，不於本判決記載足
    資識別A女身分之資訊，合先敘明。
(二)按被告以外之人於審判外之陳述，雖不符刑事訴訟法第159
    條之1至第159條之4之規定，而經當事人於審判程序同意作
    為證據，法院審酌該言詞陳述或書面陳述作成時之情況，認
    為適當者，亦得為證據，刑事訴訟法第159條之5第1項定有
    明文。本判決所引用屬於傳聞證據之部分，檢察官、被告乙
    ○○、辯護人均同意有證據能力，本院審酌上開證據作成時之
    情狀，並無違法或不當等情形，且與本案相關之待證事實具
    有關聯性，認為以之作為本案之證據亦屬適當，爰依前揭規
    定，認均應有證據能力。
二、上開事實，業據被告乙○○於警詢、偵查及本院審理時均坦承
    不諱，核與證人A女於警詢、偵查時證述之情節大致相符，
    且經證人AC000-A109021A即A女母親於偵查中證述明確，並
    有本院109年度聲搜字第119號搜索票1紙（警卷第47頁）、
    臺南市政府警察局永康分局搜索扣押筆錄、扣押物品目錄表
    暨扣押物品收據1份（警卷第49至55頁）、搜索現場照片11
    張（警卷第57至62頁）、臺南市政府警察局數位證物勘察報
    告1份（偵卷第29至35頁）、臺南市立醫院(委託秀傳醫療社
    團法人經營)受理疑似性侵害事件驗傷診斷書1份（彌封卷第
    3頁）、Dcard文章截圖1張（警卷第37頁）、某網友通知告
    訴人被張貼裸照之訊息截圖4張（警卷第45至46頁）、告訴
    人之裸照光碟列印之照片5張（本院卷第273至274頁彌封袋
    內）、被告乙○○傳送予告訴人之簡訊截圖5張（警卷第39至4
    0頁）、告訴人與被告乙○○之line訊息截圖8張（警卷第41至
    43頁）等在卷可稽，足認被告之自白核與事實相符，堪以採
    信。本案事證明確，被告犯行洵堪認定。
三、辯護人固為被告辯護稱：A女在當日11時到被告家中，兩人
    有擁抱、愛撫，進而發生性行為，被告不知道A女有不願意
    的情形，當被告看到A女哭的時候就停止性交，請審酌當時
    發生性行為過程，是否違反A女的意願云云。經查：
(一)被告如何以事實欄一(一)所載強暴之方法，對A女為強制性
    交1次得逞之事實，業據證人A女於警詢、偵查中指證綦詳，
    互核主要情節一致，詳列如下：
  ①於108年10月30日警詢時證稱：在108年12月30日要談分手時
    ，約11時到他家，在談時我有明確的跟他說要結束這段關係
    ，但他一直沒有接受，後來他就有點生氣，然後強行把我衣
    服脫掉，我有拒絕跟反抗，他就把我手壓住，然後用手機拍
    我的裸照，拍完照他就把他的性器官放入我的性器官裡面，
    那時候我有掙扎一邊哭，我有跟他說這樣是犯法的我可以告
    你，所以他就沒放太久就拿出來，當時他弟弟也在家，所以
    他拿出來後，我就自己穿好衣服說我要回家了，他就讓我走
    了。(案發時妳有無呼救？)有呼救，但他叫我小聲點，我害
    怕被他打所以就停止了。(事發後，是否曾告知家人或友人
    ？)109年1月27或28日他又傳照片（裸照但他有打馬賽克）
    給我時被我媽發現，才跟媽說的等語(警卷第15至19頁)。
　②於偵查中證稱：(乙○○有無於108年12月30日14時、在臺南市○○區○○路00巷000號，強行將陰莖插入告訴人陰道內，並強行拍攝告訴人裸照？)乙○○確有對我做上開之行為，我沒有同意他對我做這些行為。因為這次我要跟他談分手的事。我在當天11點到他家，在他家的房間談，談了一陣子，於當天14點左右他的情緒就激動起來，就把我全部的衣褲脫掉，先壓住我，我一直都有反抗，乙○○先拍我的裸照，再將他的陰莖插入我的陰道。(乙○○將其生殖器插入你陰道內你有同意？)沒有。(過程？)我有反抗、掙扎，乙○○用手抓住我的手（哽咽）。(乙○○是先拍攝你的裸照，還是先對你強制性交？)先拍照等語(偵卷第17、67頁)。
　③觀之證人A女於警詢、偵查時之歷次證述內容，就其於上開時
    間、地點，如何遭被告強拍裸照、以手壓制後，強行將陰莖
    插入告訴人陰道內等重要之基本事實，均能具體詳述，且始
    終證述如一，前後並無明顯矛盾之處，倘非親身經歷，實難
    為如此詳盡之證述，並有揭告訴人之裸照5張在卷可憑。又
    本案係因被告傳送告訴人之裸照及持續傳送如附表一之訊息
    恐嚇A女，於109年1月28日被A女之母親發現被告傳送A女之
    裸照至A女之舊手機，A女始於109年1月31日至派出所報案，
    若A女欲存心誣陷被告，大可於案發後即時報警指述上情，
    而無隱忍遲於案發30餘日後，始至警局報案。是證人A女應
    無假藉不實事證，欲入被告於罪之可能，證人A女之指訴，
    應堪採信。
(二)被告於警詢時坦承：(你當天是否有違反A女意願與他發生性行為？)有。我們想說先恢復成朋友關係，但是我們雙方都同意可以愛撫，但是不可以有性器官方面的接觸，所以當天我跟她是比較像一般情侶一樣順其自然的脫衣服，我想更進一步跟她有性交動作，但是被害人不同意，我還是強行以我的陰莖插進被害人陰道內，但是後來因為被害人的反抗，我就罷手，我不爽就拿我的手機拍了被害人幾張裸照。(承上，被害人稱於當天14、15時許，在你住處遭你違反其意願性交得逞，是否屬實？)屬實。(你當日與A女發生性行為，是否有經過A女同意？)被害人不同意。她言語跟肢體上都有跟我表示不願意。我強行用手壓住被害人的手，之後再強行用我的性器官插入被害人性器官內。(A女是否有表示不願意？)有等語(警卷第5至7頁)。於偵查中稱：我們之前有個約定，我們分手之後還是情侶，但不能發生性關係。(A女自108年12月30日之後就沒再與你見過面了？)是。(A女為何不再與你見面，是因為你違反了原來的約定？)是。(A女表示當天與你發生性關係不是她自願的，有何意見？)沒有意見，她不是自願的。(你是如何壓制告訴人？)一開始是很像正常情侶在講話聊天，要進行性行為時告訴人有掙扎，我也沒有大力的壓制告訴人，我是抱著告訴人等語（見偵卷第79至80頁）。與A女之證述其遭被告強制性交內容大致相符合，自可與A女之證述互相核對，而為補強，並據此認定本案事實欄一(一)部分之犯罪事實。
(三)基上說明，被告確係以強暴之方式，違反告訴人A女之意願
    而對A女為性交行為，辯護人前開所為辯護，實不足採。
四、論罪科刑
(一)核被告乙○○就事實欄一(一)部分所為，係犯刑法第221條第1
    項強制性交罪；就事實欄一(二)部分所為，係犯刑法第235
    條第1項之散布猥褻影像罪、第309條第1項之公然侮辱罪；
    就事實欄一(三)部分所為，係犯刑法第305條之恐嚇危害安
    全罪。
(二)被告就事實欄一(二)部分，係以一行為同時觸犯刑法第235
    條第1項散布猥褻影像罪及第309條第1項之公然侮辱二罪名
    ，為想像競合犯，應從一重，論以刑法第235條第1項之散布
    猥褻影像罪。被告所犯上開3罪，犯意各別，行為互殊，應
    予分論併罰。
(三)辯護人固主張：本案被告與告訴人原是男女朋友，被告一直
    想要和解，然被害人母親說她們不希望再繼續被打擾，所以
    就沒有再去找被害人，被告想要彌補被害人，但被害人不願
    意，請就事實欄一(一)至(三)之罪名，均依刑法第59條規定
    酌減其刑並予緩刑宣告等語。惟查，A女與被告雖前為男女
    朋友關係，然被告不知律己自制，放任一己私慾，罔顧A女
    性的自主權，對A女造成不可抹滅的傷痛，且將A女之裸照張
    貼在Dcard網站上，並標註A女之社群軟體instagram帳號，
    並張貼「骨子是個賤貨」等文字，供上網登入該網頁之不特
    定人觀覽，貶損A女之人格。復以手機傳送如附表一所示之
    訊息恫嚇A女，被告雖於法院審理期間多次表達欲與告訴人
    和解，並賠償告訴人之損失，然本案告訴人及告訴人之母親
    於偵查、本院審理期間時均已明確表達「無意與被告和解」
    之意，有告訴人母親之偵訊筆錄、本院電話紀錄在卷可參。
    而妨害性自主案件之告訴人是否願意與被告和解，願意以何
    條件與被告和解，以及是否願意原諒被告，均應取決於告訴
    人個人之意願，本案告訴人既然無原諒被告之意，本院自應
    予以高度尊重。本案被告之前揭行為，對告訴人已造成難以
    抹滅之身心創傷，衡諸社會一般人客觀標準，實難認被告本
    案犯行客觀上有引起一般人同情之情事。參以被告犯罪之情
    節、所造成告訴人之傷害程度、犯後之態度等，依一般國民
    社會感情，對照其可判處之刑度，亦難認有情輕法重顯可憫
    恕之處，自無適用刑法第59條規定之餘地。被告之辯護人請
    求對被告依刑法第59條之規定酌減其刑，尚難採憑，當然也
    無從為緩刑之諭知。　　
(四)被告無刑法第19條第2項減輕其刑規定之適用：辯護人固為
    被告主張：被告有精神方面之疾病，其行為時有辨識行為違
    法之能力顯著降低之情形，應依刑法第19條第2項之規定減
    輕其刑等語（見本院卷第54頁），然查，本院於審理期間囑
    託衛生福利部嘉南療養院對被告為精神鑑定，鑑定結果為「
     綜合以上所述郭員之過去史、犯案經過、身體檢查、精神
    狀態檢查與心理衡鑑結果，研判其就犯行時之精神狀態，在
    認知準則上(cognition)，郭員於案發行為時，明顯知道違
    反被害者性自主係違法行為，亦能明確知悉被害者於當時拒
    絕。在控制準則上(volition)， 郭員明知其拒絕而選擇以
    手壓制被害者，以陰莖插入其陰道完成性交，並於事後將案
    發當時拍攝之裸照散布於社群網站，雖知道可有其他替代方
    式，但在當下企圖以暴力控制被害者，以遂行其於親密關係
    受挫後的性暴力行為，事後又將裸照張貼於社群網站以洩憤
    ，均係蓄意而為，並無因精神或情緒症狀導致控制能力有所
    減損。整體判斷，其在犯案當時及目前，均未因精神障礙致
    不能辨識其行為違法或欠缺依其辨識而行為之能力；亦未因
    精神障礙致其辨識行為違法或依其辨識而行為之能力，顯著
    減低；亦即並未達於心神喪失或精神耗弱之程度。」等情，
    有該醫院111年4月8日嘉南司字第1110002887號函暨函附乙○
    ○之精神鑑定報告書1份（本院卷第229至240頁）在卷足憑，
    足認被告犯本案時應無辨識行為違法能力有顯著降低之情形
    ，自不符合刑法第19條第2項之減輕其刑規定。
(五)爰以行為人之責任為基礎，審酌被告因與A女間存有感情糾
    紛，不思理性處理，竟未克制己身情慾，以強暴手段對A女
    為強制性交，對A女之性自主決定權造成極大損害，且未能
    尊重他人之隱私權，在網站上散布A女裸體影像及侮辱A女，
    破壞社會善良風俗，並造成告訴人名譽受損及生活上之影響
    ，精神亦承受極大壓力，另以恐嚇之訊息施加於告訴人，造
    成告訴人之心理懼怖，對告訴人之身心造成相當程度之負面
    影響，惟兼衡被告犯罪後坦承犯行，強烈表達欲與告訴人和
    解之意，然告訴人無和解意願，並考量被告之智識程度、素
    行、家庭經濟狀況等一切情狀，分別量處如主文所示之刑，
    並就散布猥褻影像罪、恐嚇罪部分，諭知易科罰金之折算標
    準。另本院酌以「多數犯罪責任遞減原則」，並綜合斟酌被
    告犯罪行為之不法與罪責程度、數罪所反應其等人格特性與
    傾向等一切情狀，就被告所犯散布猥褻影像罪、恐嚇罪部分
    ，定其應執行之刑，及諭知易科罰金之折算標準如主文所示
    。　　
五、沒收
(一)扣案之華為牌手機1支（含門號0000000000SIM卡1張），為
    被告所有，供其犯事實欄一(一)、(二)、(三)所示犯罪所用
    ，為被告於審理時供述明確（見本院卷第290至291頁），應
    依刑法第38條第2項前段宣告沒收。
(二)末按，刑法第235條第3項規定前二項之文字、圖畫、聲音或
    影像之附著物及物品，不問屬於犯人與否，沒收之，前揭華
    為牌手機1支，亦為被告犯事實欄事實欄一(二)，用以儲存
    且張貼A女猥褻行為影像之電子訊號在Dcard網站上所用，亦
    經被告供認在卷（見本院卷第290至291頁），考量該手機內
    所儲存之A女為猥褻行為影像之電子訊號，已完全依附儲存
    於該手機之記憶體內，且依現有科學技術，顯難將儲存內容
    自該手機中予以徹底刪除，而不能完全排除回復檔案之可能
    性，是該手機依刑法第235條第3項規定，不問屬於犯人與否
    ，應沒收之。至卷附告訴人所提供之影像光碟及卷內擷圖等
    猥褻照片，係基於採證之目的而作成之證據資料，核非刑法
    第235條第3項所規定應予沒收之物，均不予宣告沒收，附此
    說明。
據上論斷，應依刑事訴訟法第299條第1項前段，刑法第221條第1
項、第235條第1項、第3項、第305條、第309條第1項、第55條、
第51條第5款、第41條第1項前段、第8項、刑法第38條第2項前段
，刑法施行法第1條之1第1項，判決如主文。　　
本案經檢察官蔡佳蒨提起公訴，檢察官甲○○到庭執行職務。
中　　華　　民　　國　　111 　年　　7 　　月　　13　　日
               刑事第十三庭   審判長法  官  鄭彩鳳
                                    法  官  陳威龍
                                    法  官  王惠芬
以上正本證明與原本無異
如不服本判決應於收受本判後20日內向本院提出上訴書狀，並應
敘述具體理由。其未敘述上訴理由者，應於上訴期間屆滿後20日
內向本院補提理由書狀（均須按他造當事人之人數附繕本）「切
勿逕送上級法院」。
      　　　　　　　　　　　　　　　書記官　陳杰瑞
中　　華　　民　　國　　111 　年　　7 　　月　　13　　日
附表一
編號 傳送內容  1 如果我說妳想想各自過好各自平靜的過去想安寧妳就兌現妳3 個月的承諾不過跟之前不一樣是你不用來我家勒不然你就照你語音說去做啊不然我就一直鬧你？  2 妳說妳想要消失就趕快啊不然我就像魔鬼般一直纏著妳想怎麼辦啊我在國小這裡妳不是想知道嘛又只會躲了嘛  3 我要做什麼事情有必要跟妳交代嘛妳以為上一個騙我錢跑到國外三個月是假的嘛（A 女：你不說我怎麼知道你要怎樣對我）妳之後就會知道了啊  4 如果我說除非妳兌現妳的承諾不然就從這世界上消失不然我沒這麼簡單放過妳呢？  5 （A 女：你說明白是不是要我死是和不是）是　那妳真的會去？？  6 我誠實跟妳說吧　上一個是被我弄到全家都搬國外的妳認為我要害怕什麼呢？？  7 妳不是要紀錄嘛看訊息啊我看妳之前是沒學到教訓 

所犯法條：
刑法第221條
對於男女以強暴、脅迫、恐嚇、催眠術或其他違反其意願之方法
而為性交者，處3年以上10年以下有期徒刑。
前項之未遂犯罰之。
刑法第235條
散布、播送或販賣猥褻之文字、圖畫、聲音、影像或其他物品，
或公然陳列，或以他法供人觀覽、聽聞者，處2年以下有期徒刑
、拘役或科或併科9萬元以下罰金。
意圖散布、播送、販賣而製造、持有前項文字、圖畫、聲音、影
像及其附著物或其他物品者，亦同。
前二項之文字、圖畫、聲音或影像之附著物及物品，不問屬於犯
人與否，沒收之。
刑法第305條
以加害生命、身體、自由、名譽、財產之事恐嚇他人，致生危害
於安全者，處2年以下有期徒刑、拘役或9千元以下罰金。
刑法第309條第1項
公然侮辱人者，處拘役或3百元以下罰金。